# 合并过程中或有负债

提问人：awakenstriving 时间：2016-05-31 15:51:08
陈老师，在企业合并准则中提到：合并中取得的被购买方或有负债，其公允价值能够可靠地计量的，应当单独确认为负债并按照公允价值计量。此处的“被购买方或有负债”是不是指因完全满足负债的确认条件，被购买方自身报表未将或有负债确认为负债，如尚不能确定是否会导致被购买方未来现金流流出的赔偿损失？如果购买日，被购买方存在一项诉讼，诉讼标的为 100 万元，尚不能取得证据证明公司会承担损失，那么在合并表表中需要确认此项或有负债，对吧？ 企业会计准则讲解P327页对“企业合并中产生或有负债的确认”是这么解释的：为了尽可能反映购买方因为进行企业合并可能承担的潜在义务，对于购买方在企业合并时可能需要代被购买方承担的或有负债，在购买日，可能相关的或有事项导致经济利益流出企业的可能性还比较小，但其公允价值能够合理确定的情况下，即需要作为合并中取得的负债确认。不太理解，为什么此处是购买方代被购买方承担的或有负债？如果被购买方在购买日前存在或与事项不能够采用此项规范？ 期待陈老师权威解答，谢谢！

回答人：chenyiwei
企业合并中对被购买方的或有负债以及负债性质的或有对价的确认和计量原则比较特殊，不采用《企业会计准则第 13 号——或有事项》中规定的标准，而是只要这些或有事项和或有对价的公允价值能够可靠计量的，就应当予以确认，这与非同一控制下合并中对被购买方的可辨认资产和负债按公允价值进行初始计量的大原则是一致的。在确定公允价值时，未来经济利益流出的可能性是需要考虑的因素之一，即在确定公允价值时已经考虑了该因素的影响，所以在公允价值能够可靠计量的前提下，对企业合并中被购买方的或有负债和或有对价确认为负债时，就不再单独考虑其导致经济利益流出的可能性。